臺灣高雄地方法院刑事判決　　　　　　　94年度訴字第2515號
公　訴　人　臺灣高雄地方法院檢察署檢察官
被　　　告　乙○○
上列被告因毒品危害防制條例案件，經檢察官提起公訴（94年度
毒偵字第3644號、第3714號），嗣因被告就被訴事實為有罪之陳
述，經本院合議庭裁定由受命法官獨任適用簡式審判程序審理，
本院判決如下：
    主  文
乙○○連續施用第一級毒品，累犯，處有期徒刑拾月，扣案海洛
因壹包（淨重零點零參公克、空包裝重零點壹玖公克）、殘有海
洛因之殘渣袋壹包與針筒壹支均沒收銷燬之；又連續施用第二級
毒品，累犯，處有期徒刑伍月，扣案殘有甲基安非他命之玻璃管
壹支沒收銷燬之。應執行有期徒刑壹年貳月，扣案海洛因壹包（
淨重零點零參公克、空包裝重零點壹玖公克）、殘有海洛因之殘
渣袋壹包與針筒壹支、殘有甲基安非他命之玻璃管壹支均沒收銷
燬之。
    事  實
一、乙○○曾於民國85年間，因妨害家庭等案件，經本院以85年
    度訴字第3063號判處應執行有期徒刑3 年6 月確定，又因贓
    物等案件，經本院以85年度易字第6759號判處應執行有期徒
    刑5 月確定，上開二罪經定執行行為有期徒刑4 年2 月確定
    ，於88年5 月28日縮短刑期假釋出監並付保護管束，嗣經撤
    銷假釋，執行殘刑有期徒刑1 年8 月2 日，於92年4 月9 日
    縮短刑期執行完畢（構成累犯）。其因施用毒品案件，經本
    院以89 年 度毒聲字第2070號裁定送觀察、勒戒後，認有繼
    續施用毒品之傾向，經本院以89年度毒聲字第2703號裁定令
    入戒治處所施以強制戒治，於戒治期間表現良好，經本院以
    89年度毒聲字第6730號裁定停止戒治，所餘戒治期間付保護
    管束，於保護管束期間違反應遵守之事項情節重大，經本院
    以89年度毒聲字第9860號裁定撤銷停止戒治，令入戒治處所
    施以強制戒治，於90年9 月1 日強制戒治期滿執行完畢，經
    臺灣高雄地方法院檢察署檢察官於90年9 月7 日，以90年度
    戒毒偵字第99 3號不起訴處分確定。詎不知悔改，於上開強
    制戒治執行完畢釋放後5 年內，基於施用第1 級毒品之概括
    犯意，於94年1 月底起，至94年4 月15日止（不含公權力拘
    束之時間），在其位於高雄縣鳳山市○○街62巷13號住處，
    以將海洛因摻入香菸內點火吸食其霧化氣體之方式，約2 、
    3 天1 次，連續施用第1 級毒品海洛因多次，乙○○另萌施
    用第2 級毒品之概括犯意，於94年1 月底起，至94年4 月15
    日（不含公權力拘束之時間），在上開地點，以將甲基安非
    他命置於玻璃球內隔火加熱吸食其霧化氣體之方式，約2 、
    3 天1 次，連續施用第2 級毒品甲基安非他命多次。嗣先經
    警於94年3 月27日下午4 時30分許，在高雄縣鳥松鄉○○村
    ○○路123 號長庚醫院急診室查獲，並扣得其所有供施用之
    海洛因1 包（淨重0.03公克、空包裝重0.19公克）、殘有甲
    基安非他命之玻璃管1 支；復經警於94年4 月15日上午11
    時許，在高雄市○○○路148 號前盤查查獲，並扣得其所有
    供施用殘有海洛因之殘渣袋1 包及針筒1 支，因而查獲。
二、案經高雄縣政府警察局仁武分局報告及高雄市政府警察局移
　　請臺灣高雄地方法院檢察署檢察官偵查起訴後，由本院改依
    簡式審判程序審理。
    理  由
一、本件被告所犯為死刑、無期徒刑、最輕本刑為3 年以上有期
    徒刑以外之罪，其於準備程序進行中，就被訴事實為有罪之
    陳述，經受命法官告知簡式審判程序之旨，並聽取當事人之
    意見後，本院合議庭裁定由受命法官獨任進行簡式審判程序
    ，合先敘明。
二、前揭事實，業據被告乙○○於本院審理中坦承不諱，且被告
    先後於94年3 月27日、94年4 月15日為警採集尿液送驗結果
    ，均呈嗎啡及甲基安非他命陽性反應，有臺灣檢驗科技股份
    有限公司94年4 月12日編號KＺ000000000000號濫用藥物尿液
    檢驗報告、尿液採證檢驗對照表、高雄市立凱旋醫院94年4
    月21日濫用藥物尿液檢驗報告、尿液採證代碼表各1 份附卷
    可稽。又警方於查獲被告時，先後共扣得白色粉末1 包、玻
    璃管1 支、殘渣袋1 包及針筒1 支，上開白色粉未1 包經送
    驗結果，含海洛因成分，淨重0.03公克、空包裝重0.19公克
    ，有法務部調查局94年5 月30日調科壹字第220019957 號鑑
    定通知書1 紙可憑，而玻璃管1 支經送驗結果，呈甲基安非
    他命陽性反應，有高雄醫學大學附設中和紀念醫院94年8 月
    9 日編號0000 -000 號檢驗報告1 紙足參，至殘渣袋1 包與
    針筒1 支經送驗結果，均呈海洛因陽性反應，有法務部調查
    局94年6 月23日調科壹字第220020183 號鑑定通知書、高雄
    醫學大學附設中和紀念醫院94年8 月9 日編號9408-68 號檢
    驗報告各1 份可憑，堪信被告之自白與事實相符，其確有連
    續施用海洛因及甲基安非他命之行為無疑。又被告前因施用
    毒品案件，經本院以89年度毒聲字第2070號裁定送觀察、勒
    戒後，認有繼續施用毒品之傾向，經本院以89年度毒聲字第
    2703號裁定令入戒治處所施以強制戒治，於戒治期間表現良
    好，經本院以89年度毒聲字第6730號裁定停止戒治，所餘戒
    治期間付保護管束，於保護管束期間違反應遵守之事項情節
    重大，經本院以89年度毒聲字第9860號裁定撤銷停止戒治，
    令入戒治處所施以強制戒治，於90年9 月1 日強制戒治期滿
    執行完畢，經臺灣高雄地方法院檢察署檢察官於90年9 月7
    日，以90年度戒毒偵字第99 3號不起訴處分確定在案之事實
    ，有臺灣高雄地方法院檢察署刑案資料查註紀錄表、臺灣高
    等法院被告前案紀錄表各1 份在卷足按。綜上所述，被告於
    強制戒治執行完畢釋放後5 年內，再犯本案施用第1 、2 級
    毒品犯行，事證明確，應依法論科。
三、按海洛因、甲基安非他命分別為毒品危害防制條例第2 條第
    2 項第1 款、第2 款所明定之第1 級、第2 級毒品。次按犯
    毒品危害防制條例第10條施用第1 級、第2 級毒品之罪者，
    檢察官應聲請法院裁定令被告入勒戒處所觀察、勒戒，經觀
    察、勒戒後，認有繼續施用毒品傾向者，檢察官應聲請法院
    裁定令入戒治處所強制戒治，強制戒治執行完畢釋放後5 年
    內再犯第10條之罪，檢察官應依法追訴，此觀諸毒品危害防
    制條例第20條第1 項、第2 項、第23條第2 項前段規定自明
    。被告於強制戒治執行完畢釋放後5 年內，再犯本案施用第
    1 、2 級毒品犯行，核其所為，係犯同條例第10條第1 項施
    用第1 級毒品罪、同條第2 項施用第2 級毒品罪。被告持有
    第1 級毒品海洛因、第2 級毒品甲基安非他命後進而施用，
    持有之低度行為各為施用之高度行為所吸收，均不另論持有
    第1 級、第2 級毒品之罪。其先後多次施用第1 、2 級毒品
    ，時間緊接，手法相同，所犯係構成要件相同之罪名，顯均
    係基於概括犯意反覆為之，為連續犯，依刑法第56條之規定
    ，各論以1 罪，並均加重其刑。又被告曾於85年間，因妨害
    家庭等案件，經本院以85年度訴字第3063號判處應執行有期
    徒刑3 年6 月確定，又因贓物等案件，經本院以85年度易字
    第6759號判處應執行有期徒刑5 月確定，上開二罪經定執行
    行為有期徒刑4 年2 月確定，於88年5 月28日縮短刑期假釋
    出監並付保護管束，嗣經撤銷假釋，執行殘刑有期徒刑1 年
    8 月2 日，於92年4 月9 日縮短刑期執行完畢，有上開臺灣
    高雄地方法院檢察署刑案資料查註紀錄表及臺灣高等法院被
    告前案紀錄表各1 份在卷足按，其於執行完畢5 年內再犯本
    案有期徒刑以上之二罪，均為累犯，應依刑法第47條之規定
    加重其刑，並均遞加之。被告所犯上開二罪，犯意各別，行
    為互殊，應分論併罰。爰審酌被告前因施用毒品，經觀察、
    勒戒及強制戒治，為不起訴處分確定後，仍未能徹底戒絕毒
    品，再犯本案施用第1 、2 級毒品犯行，顯見其無戒毒悔改
    之意，惟念其施用毒品乃自戕一己之身體健康，尚未對他人
    造成危害，且犯後坦承犯行等一切情狀，各量處如主文所示
    之刑，並定其應執行刑。扣案之海洛因1 包（淨重0.03公克
    、空包裝重0.19公克）為第1 級毒品，而殘渣袋1 包與針筒
    1 支其上均有海洛因殘留，因該等物品與其上毒品無從析離
    ，應一體視同第1 級毒品；另玻璃管1 支其上有甲基安非他
    命殘留，因該等物品與其上毒品無從析離，亦應一體視同第
    2 級毒品，均應依毒品危害防制條例第18條第1 項前段規定
    宣告沒收銷燬之。至鑑驗耗用之海洛因及甲基安非他命，業
    已滅失，自無庸宣告沒收銷燬，附此敘明。
據上論斷，應依刑事訴訟法第299 條第1 項前段、第273 條之1
第1 項，毒品危害防制條例第10條第1 項、第2 項、第18條第1
項前段，刑法第11條、第56條、第47條、第51條第5 款、第9 款
，判決如主文。
本案經檢察官甲○○到庭執行職務。
中　　華　　民　　國　　94　　年　　8 　　月　　12　　日
                鳳山刑事第3庭   法　官  莊珮君
以上正本證明與原本無異。
如不服本判決，應於判決送達後10日內，向本院提出上訴狀。
                                書記官  呂怜勳
中　　華　　民　　國　　94　　年　　8 　　月　　12　　日
附錄：
毒品危害防制條例第10條
施用第一級毒品者，處 6 月以上 5 年以下有期徒刑。
施用第二級毒品者，處 3 年以下有期徒刑。
